臺灣苗栗地方法院刑事判決
111年度易字第111號
公  訴  人  臺灣苗栗地方檢察署檢察官
被      告  江德芳



                    （另案在法務部○○○○○○○○○○○執行中）
            林志明

                    住苗栗縣○○鎮○○路000號（苗栗○○○○○○○○○）

上列被告因加重竊盜案件，經檢察官提起公訴（111年度偵字第2
09號），被告於準備程序中就被訴事實為有罪之陳述，經本院裁
定進行簡式審判程序，判決如下：
    主  文
江德芳犯結夥三人以上攜帶兇器竊盜未遂罪，處有期徒刑伍月，
如易科罰金，以新臺幣壹仟元折算壹日。
扣案如附表所示之物均沒收。
林志明犯結夥三人以上攜帶兇器竊盜未遂罪，處有期徒刑伍月，
如易科罰金，以新臺幣壹仟元折算壹日。
    理  由
一、犯罪事實
　　江德芳、林志明與郭添生、張湧銘（2人所涉竊盜罪嫌部分
    ，另案偵查中）共同意圖為自己不法之所有，基於竊盜之犯
    意聯絡，於民國110年12月30日凌晨1時49分許，由江德芳駕
    駛AXY-8751號自用小客車搭載林志明、郭添生、張湧銘，前
    往苗栗縣○○市○○路0號旁建築工地，由江德芳攜帶客觀上具
    有危險性，可供兇器使用之如附表編號1至6所示之電纜剪1
    支、剪刀2支、美工刀9支、刀片3盒、小刀2支、尖嘴鉗2支
    ，復由江德芳、林志明在上址工地內工廠進出貨平台附近負
    責把風，張湧銘則持棘輪式電纜剪（未扣案）裁剪孫一銘所
    管領之電纜線12捆（合計長度約100米），再由郭添生抽取
    、整理裁剪後之電纜線，試圖竊取並搬運上開電纜線12捆而
    著手行竊，惟經上址工地人員監看監視器錄影畫面發現後追
    躡，當場逮捕江德芳、林志明，郭添生、張湧銘逃逸而未得
    手。
二、證據標目
　‧被告江德芳於本院準備程序及審理中之自白
　‧被告林志明於本院準備程序及審理中之自白
　‧被告江德芳之警詢筆錄、偵訊筆錄、本院訊問筆錄
　‧被告林志明之警詢筆錄、偵訊筆錄
　‧證人孫一銘之警詢筆錄、偵訊筆錄
　‧搜索扣押筆錄、扣押物品目錄表
　‧贓物認領保管單
　‧指認犯罪嫌疑人紀錄表
　‧內政部警政署刑事警察局111年2月25日刑生字第1110005981
    號鑑定書
　‧監視器錄影畫面擷圖
　‧現場照片、扣案物照片
三、法令之適用
　㈠罪名及處罰條文
　⒈被告江德芳、林志明於犯罪事實所示之時、地，與郭添生、
    張湧銘共同行竊，由江德芳攜帶如附表編號1至6所示之電纜
    剪1支、剪刀2支、美工刀9支、刀片3盒、小刀2支、尖嘴鉗2
    支，上開工具質地甚為堅硬，且電纜剪、剪刀、美工刀、刀
    片、小刀係鋒利之銳器，尖嘴鉗係頂端尖銳之金屬製品，若
    持以行兇，客觀上足以對人之生命、身體、安全構成威脅，
    具有危險性，自屬刑法第321條第1項第3款所稱兇器。
　⒉被告江德芳、林志明於犯罪事實所示之時、地，與郭添生、
    張湧銘，基於共同之犯意聯絡，在場共同實行或在場參與分
    擔實行犯罪，為結夥犯，自屬刑法第321條第1項第4款所稱
    之結夥三人以上竊盜。
　⒊是核被告2人所為，均係犯刑法第321條第2項、第1項第4款、
    第3款之結夥三人以上攜帶兇器竊盜未遂罪。
　⒋公訴意旨認被告2人所為應論以刑法第321條第1項第3款、第4
    款之結夥攜帶兇器加重竊盜罪，容有未洽，附此指明。
　㈡共同正犯
　　被告2人與郭添生、張湧銘共同實行本件犯行，應各論以刑
    法第28條之共同正犯。
　㈢未遂減輕
　　被告2人本件犯行，雖已著手於竊盜之實行，惟因尚未竊得
    上開電纜線即被發現而不遂，為未遂犯，爰均依刑法第25條
    第2項之規定，按既遂犯之刑減輕之。
　㈣易刑處分之折算標準
　　刑法第41條第1項前段
　㈤沒收
　⒈扣案如附表編號1至6所示之物，均係被告江德芳所持有，供
    本件共同犯行所用之物，依刑法第38條第2項前段之規定，
    於被告江德芳罪刑項下即如主文第2項所示，宣告沒收。
　⒉張湧銘持以行竊之棘輪式電纜剪，固係供本件共同犯行所用
    之物，然既為張湧銘攜以行竊之工具，難認為被告2人所有
    或有事實上之處分權，復未經扣案，自無庸在其等罪刑項下
    諭知沒收。
　⒊至其餘扣案物，依卷內事證，尚無任何積極證據足資證明與
    本件犯行相關，爰均不予宣告沒收，附此敘明。
　㈥起訴意旨雖認被告2人有起訴書所載之前科紀錄，主張本件犯
    行應論以累犯，惟除卷附刑案資料查註紀錄表外，檢察官並
    未提出足以證明被告構成累犯事實之證據資料而具體指出證
    明之方法，本院尚無從逕行認定本件犯行是否構成累犯（最
    高法院110年度台上字第5660號判決意旨參照）。
四、量刑理由
　㈠本件為被告2人與共犯結夥三人以上、攜帶兇器共同竊取電纜
    線未遂之案件。被告2人夥同郭添生、張湧銘，於深夜前往
    上址工地，由江德芳攜帶兇器，復由被告2人負責把風，另
    案被告張湧銘持棘輪式電纜剪裁剪上開電纜線共同行竊，已
    造成法秩序之動盪，被告2人犯行雖有一定程度之計畫性，
    然係由張湧銘提議，而經被告2人加入所為，則在動機形成
    及分工方面難認被告2人具主導性、積極性，犯行雖因被發
    現逮捕，未能成功行竊而未遂，仍對告訴人之財產法益形成
    具體危險，造成告訴人受有上開電纜線毀損之損害，所為實
    應非難，則本件犯行之行為責任，在同類型事案（4人結夥
    竊盜、攜帶兇器、竊取電纜線、未遂）中，尚無格外應予從
    輕之事由，應屬中度之範疇。
　㈡另考量被告江德芳於103年間，經法院以竊盜罪判處有期徒刑
    8月，嗣於104年間，因異種犯罪前科紀錄判處有期徒刑3年6
    月；被告林志明於108年間，因竊盜案件，經法院以加重竊
    盜罪判處有期徒刑7月（共2罪）、8月，應執行有期徒刑1年
    7月之前科紀錄；復參以2人犯後均坦承犯行之態度，足見其
    等對於本件犯行相應之責任已有體認，並參諸孫一銘之意見
    ，另斟酌共同被告在量刑上之衡平性；被告江德芳自述所受
    教育程度高中畢業，入監前從事耐火磚控制室人員，月薪約
    3萬5,000元，與父母親、同居人同住；被告林志明自述所受
    教育程度為國中畢業，目前從事粗工，1週工作3、4日，日
    薪約1,000元，，爰以行為人之責任為基礎，並審酌上開各
    情等一切情狀，分別量處如主文所示之刑，併分別諭知易科
    罰金之折算標準。
據上論斷，依刑事訴訟法第273條之1第1項、第299條第1項前段
，判決如主文。
本案經檢察官廖倪凰提起公訴，檢察官蕭慶賢到庭執行職務。
中　　華　　民　　國　　111 　年　　6 　　月　　16　　日
　　　　　　　　　刑事第一庭　法　官　高御庭
以上正本證明與原本無異。
如不服本判決應於收受送達後20日內向本院提出上訴書狀，並應
敘述具體理由；其未敘述上訴理由者，應於上訴期間屆滿後20日
內向本院補提理由書（均須按他造當事人之人數附繕本）「切勿
逕送上級法院」。告訴人或被害人如對於本判決不服者，應具備
理由請求檢察官上訴，其上訴期間之計算係以檢察官收受判決正
本之日期為準。
中　　華　　民　　國　　111 　年　　6 　　月　　16　　日
　　　　　　　　　　　　　　　書記官　林怡芳
附錄本案論罪科刑法條全文：
中華民國刑法第321條
（加重竊盜罪）
犯前條第1項、第2項之罪而有下列情形之一者，處6月以上5年以
下有期徒刑，得併科50萬元以下罰金：
一、侵入住宅或有人居住之建築物、船艦或隱匿其內而犯之。
二、毀越門窗、牆垣或其他安全設備而犯之。
三、攜帶兇器而犯之。
四、結夥三人以上而犯之。
五、乘火災、水災或其他災害之際而犯之。
六、在車站、港埠、航空站或其他供水、陸、空公眾運輸之舟、
    車、航空機內而犯之。
前項之未遂犯罰之。
附表
編號 物品名稱 數量 說明 1 電纜剪 1支 本院111年度保字第113號編號001 2 剪刀 2支 本院111年度保字第113號編號003 3 美工刀 9支 本院111年度保字第113號編號004 4 刀片 3盒 本院111年度保字第113號編號007 5 小刀 2支 本院111年度保字第113號編號005 6 尖嘴鉗 2支 本院111年度保字第113號編號006